臺灣高等法院高雄分院刑事判決　　　　99年度上訴字第2077號
上　訴　人
即　被　告　蘇進忠
上列上訴人因毒品危害防制條例案件，不服臺灣高雄地方法院99
年度審訴字第2960號中華民國99年11月4 日第一審判決（起訴案
號：臺灣高雄地方法院檢察署99年度毒偵字第4318號），提起上
訴，本院判決如下：
     主  文
上訴駁回。
     理  由
一、按上訴書狀應敘述具體理由；所謂具體理由，必係依據卷內
    既有訴訟資料或提出新事證，指摘或表明第一審判決有何採
    證認事、用法或量刑等足以影響判決本旨之不當或違法，而
    構成應予撤銷之具體事由，始克當之。若僅泛言原判決認定
    事實錯誤、違背法令、量刑失之過重或輕縱，而未依上開意
    旨指出具體事由；或形式上雖已指出具體事由，然該事由縱
    使屬實，亦不足以認為原判決有何不當或違法者，皆難謂係
    具體理由。又第二審法院認為上訴書狀未敘述理由或上訴有
    刑事訴訟法第362 條前段之情形者，應以判決駁回之，同法
    第361 條第2 項、第367 條前段定有明文。是上訴書狀全未
    敘述理由者，應先命補正；已敘述理由但不具體者，毋庸命
    補正，應由第二審法院以判決逕予駁回上訴，未依法駁回者
    ，有受理訴訟不當之違法。最高法院24年度總會決議第93號
    提案(四)、97年台上字第892 號、97年台上字第3889號判決參
    照。
二、本件上訴人即被告蘇進忠於民國99年11月11日收受原審判決
    後，在上訴期間內向本院提起上訴，上訴理由意旨略以：被
    告原本有一個美滿家庭，但因被告施用毒品，致家庭破碎、
    妻離子散。被告雖一直努力想戒絕吸毒惡習，無奈意志不堅
    ，造成自己、家人之傷害，被告已確實知錯，希望能再給被
    告改過自新之機會，保證不再施用毒品。原審未能斟酌被告
    坦承施用第一、二級毒品犯行，仍分別量處有期徒刑8 月、
    5 月，實屬過重，為此提起上訴，請酌予從輕量刑，給上訴
    人一個自新之機會等語，有其上訴理由狀在卷可稽（見本院
    卷第6-8 頁）。惟按量刑輕重，係屬事實審法院得依職權自
    由裁量之事項，苟已斟酌刑法第57條各款所列情狀，而未逾
    越法律所規定之法定刑度範圍，或濫用其權限，即不得任意
    指摘為違法，業經最高法院著有72年台上字第6696號、75年
    台上字第7033號判例足資參照。
三、經查，原審以本件罪證明確，而適用毒品危害防制條例第10
    條第1 項、第2 項，刑法第11條前段、第47條第1 項、第51
    條第5 款規定，分別論以施用第一級毒品及施用第二級毒品
    罪，並均依累犯規定，加重其刑，且以其所犯該2 罪，犯意
    各別，罪質各異，行為互殊，予以分論併罰。復審酌被告前
    因施用毒品案件，迭經觀察、勒戒、強制戒治及法院科刑判
    決後，竟再為本件犯行，足見其惡習已深，且戒絕毒癮之意
    志不堅，未能體悟施用毒品對自己、家人造成之傷害及社會
    之負擔，自屬可議；參以被告犯後坦承犯行，且施用毒品本
    質上係屬戕害自身健康之行為，尚未直接危害他人，反社會
    性程度應屬較低，及其施用毒品之前科紀錄、智識程度為國
    小畢業，現無工作及收入等一切情狀，分別量處有期徒刑 8
    月、5 月，並定其應執行之刑為有期徒刑1 年。已詳敘所憑
    量刑之理由，其量刑亦屬妥恰，且未逾越法律所規定之法定
    刑度範圍，或濫用其權限，尚不得任意指摘為違法。
四、從而，被告所提上訴意旨，僅以已知悔改等空泛情詞，指摘
    原審得依職權適法行使之量刑過重，其上訴顯未依據卷內既
    有訴訟資料或提出新事實、新證據指出原判決有何不當或違
    法而為足以影響判決本旨，自難認已提出得以構成撤銷原判
    決之具體指摘事由，要屬上訴未敘述具體理由。按之上開規
    定，被告之上訴即屬違背法律上之程式，自應由本院依同法
    第367 條前段、第372 條規定，不經言詞辯論逕行判決如主
    文。
中    華    民    國   100    年    2     月    16    日
              刑事第三庭    審判長法  官  莊崑山
                                  法  官  張意聰
                                  法  官  莊松泉
以上正本證明與原本無異。
施用第二級毒品部分不得上訴。
其餘部分如不服本判決，應於收受本判決後10日內向本院提出上
訴書狀，其未敘述上訴理由者，並得於提起上訴後10日內向本院
補提理由書狀（均須按他造當事人之人數附繕本）「切勿逕送上
級法院」。
中    華    民    國   100    年    2     月    16    日
                                  書記官  葉淑華